246Edepot - Archives communales déposées de Fouvent-le-Bas
Archives Départementales de la Haute-Saône
Série Edepot
ARCHIVES COMMUNALES DEPOSEES. ARCHIVES DES INTERCOMMUNALITES.
246Edepot - Archives communales déposées de Fouvent-le-Bas
1648-1949
246Edepot1-54
Archives Départementales de la Haute-Saône 14B rue Miroudot St Ferjeux 70000 VESOUL
COMMUNE DE FOUVENT-LE-BAS
ARCHIVES COMMUNALES DEPOSEES DE FOUVENT-LE-BAS Appelé au Moyen-Age, Fouvent-le-Bourg ou Fouvent-la-Ville. En 1973, fusion des communes de Fouvent-le-Bas, Fouvent-le-Haut, Saint-Andochet-et-Trécourt, sous le nom de Fouvent-Saint-Andoche. 1 Plan classé dans la collection des plans communaux déposés aux Archives Départementales de la Haute-Saône. 2 Les actes de baptêmes inscrits dans ce cahier ne sont pas tous reproduits dans le registre suivant. Quelques notes de comptes, à la suite de ces actes ont été en partie rayées (1681). Le cahier pour 1706 est partiellement brûlé. Son double, en bon état, a été déposé aux Archives Départementales de la Haute-Saône par le Greffe du Tribunal. Lacunes pour les années 1697, 1721 et 1722. De 1747 à 1789, les actes de sépultures sont inscrits sur des cahiers séparés qui suivent ceux des baptêmes et mariages. 3 Note de Marie François Astier, bachelier de Sorbonne, directeur et professeur de théologie au séminaire de Langres, nommé à la cure de Fouvent-la-Ville le 23 juillet 1790, et obligé de la quitter le 6 février 1791. 4 Plans classés dans la collection des plans communaux déposés aux Archives Départementales de la Haute-Saône. Sources complémentaires aux Archives Départementales de la Haute-Saône: B 8048, justice seigneuriale de Fouvent, le prieuré (1728-1790) B 8049 à 8061, justice seigneuriale de Fouvent-le-Châtel, baronnie (1710-1792) C 96, comptes d'échevins, procès-verbal au sujet du moulin, construction de l'église et du presbytère (1731-1785) E 711, acensement de prés à Fouvent (1532) E 714, reconnaissance d'héritages par Henri de Vergy, sire de Fouvent (1311) G 122, terrier de la communauté de Fouvent et rôles des cens (1601-1661) G 123 et G 176, archives concernant le prieuré de Fouvent (1207-1729) H 15 et H 17, archives de la commanderie d'Aumônières concernant Fouvent (1231-1581) H 281, donations par le seigneur de Fouvent à l'abbaye de Cherlieu (1207-1316) H 412, archives de l'abbaye de Theuley concernant Fouvent (1283-1672) 20 L 52, 25 L 20, 26 L 22, 45 L 26, 92 L 172, 134 L 1, 234 L 1,451 L 6 et 446 L 3, époque révolutionnaire 3 O 253, travaux communaux, depuis 1844.
Modalités d'entrée
Dépôt du 01/03/2002
Dernier ajout le 08/03/2002
Archives publiques
Sommaire
ARCHIVES ANCIENNES
FINANCES-IMPOTS-COMPTABILITE
246 Edepot 1-2
BIENS ET BOIS COMMUNAUX
246 Edepot 3
AFFAIRES MILITAIRES
246 Edepot 4
JUSTICE-PROCEDURES-POLICE
246 Edepot 5
CULTE
246 Edepot 6-8
ARCHIVES MODERNES
ADMINISTRATION GENERALE DE LA COMMUNE
246 Edepot 18, 246 Edepot 17, 246 Edepot 16, 246 Edepot 14, 246 Edepot 13, 246 Edepot 12, 246 Edepot 11, 246 Edepot 10, 246 Edepot 9, 246 Edepot 15
ETAT-CIVIL
246 Edepot 19
POPULATION-AGRICULTURE-INDUSTRIE
246 Edepot 22, 246 Edepot 21, 246 Edepot 20
CONTRIBUTIONS-ADMINISTRATIONS FINANCIERES
246 Edepot 29, 246 Edepot 28, 246 Edepot 27, 246 Edepot 25, 246 Edepot 24, 246 Edepot 23, 246 Edepot 53, 246 Edepot 26
AFFAIRES MILITAIRES
246 Edepot 33, 246 Edepot 32, 246 Edepot 31, 246 Edepot 30
POLICE-HYGIENE PUBLIQUE-JUSTICE
246 Edepot 37, 246 Edepot 35, 246 Edepot 34
ELECTIONS ET PERSONNEL COMMUNAL
246 Edepot 38, 246 Edepot 36
FINANCES DE LA COMMUNE
246 Edepot 40, 246 Edepot 39
EDIFICES PUBLICS
246 Edepot 41
BIENS ET BOIS COMMUNAUX
246 Edepot 44, 246 Edepot 43, 246 Edepot 42, 246 Edepot 54
VOIRIE-MOYENS DE TRANSPORT-REGIME DES EAUX
246 Edepot 48, 246 Edepot 47, 246 Edepot 46, 246 Edepot 45
CULTE
246 Edepot 49
ASSISTANCE ET PREVOYANCE
246 Edepot 50
INSTRUCTION PUBLIQUE-SCIENCES, LETTRES ET ARTS
246 Edepot 51-52
- ARCHIVES ANCIENNES
  - FINANCES-IMPOTS-COMPTABILITE
    - Quittances délivrées par le président Joly, de Dijon (1648-1658). Quittances et mémoire délivrés par le sieur Bouchard, puis Bourrel, receveurs des pauvres de l'hospice de Dijon (1649-1665). Reconnaissance de dette au profit de Nicolas Matherot, procureur fiscal à Frettes (5 mars 1651). Requête à l'effet de faire payer le taillon du seigneur à Humbert Franchequin et Jeanne Milloton, sa femme, de Fouvent (20 juin 1653). Mandements pour le paiement des tailles et autres impôts (1655-1670). Rôle pour les étrangers qui doivent payer des tailles pour les héritages qu'ils possèdent à Fouvent (11 mars 1655). Quittances des tailles (1657, 1659, 1713). Marché avec Jean-Baptiste Roguenne, arpenteur juré, pour l'arpentement du finage de Fouvent-la-Ville (29 avril 1661). Commission pour la vérification des dettes de la province de Bourgogne (29 octobre 1662, 1 imprimé). Extrait des registres de délibérations des élus des états de Bourgogne relatif à la confection des rôles d'impositions (31 mars 1663, 1 imprimé). Extrait des registres du greffe de la justice de Fouvent-la-Ville autorisant Jean Michault à rendre ses comptes d'échevinage (25 novembre 1665). Mandement pour le paiement d'une rente (20 octobre 1665). Quittance de rente (26 février 1670). Mandement à la requête d'Argillières contre Fouvent, pour le paiement d'une dette, et saisie sur les biens de l'échevin (24 août 1682). Mandements aux habitants de Fouvent-la-Ville et Dialose (hameau de Fouvent-le-Bas), et Auvillars (commune de Fouvent-le-Haut) pour leur part du taillon ordinaire (1687-1688). Mandement de Victor-Amédée de Choiseul, chevalier, seigneur de Fouvent-la-Ville, contre les amodiateurs des revenus de la seigneurie du lieu pour le paiement de ladite amodiation (26 février 1717). Quittances pour la rente Alberque (1736, 1767). Délibération des élus-généraux des états de Bourgogne concernant l'envoi aux communautés de la province, de leurs instructions par rapport aux impositions (15 décembre 1783, 1 imprimé)., 1648-1783; 246 Edepot 1; CC1
      Communicabilité
      Communicable
      Thesaurus administratif:
      COMPTABILITE PUBLIQUE
      Noms géographiques:
      ARGILLIERES; AUVILLARS; DIALOSE; DIJON; FOUVENT-SAINT-ANDOCHE
      Noms de personnes:
      BOUCHARD; BOURREL; CHOISEUL (Victor-Amédée, de); FRANCHEQUIN (Humbert); JOLY; MICHAULT (Jean); MILLOTON (Jeanne); ROGUENNE (Jean-Baptiste)
    - Quittances constatant que les habitants ont payé pour la liberté d'user du sel blanc (11 janvier 1697, 29 janvier 1703). Pièces relatives au privilège des habitants sur le prix et la distribution du sel (1716-1784). Difficultés entre les employés des fermes du Roi et Nicolas Marchand, de Fouvent-la-Ville, distributeur du sel (1772-1773)., 1697-1784; 246 Edepot 2; CC2
      FOUVENT-LA-VILLE; FOUVENT-SAINT-ANDOCHE
      MARCHAND (Nicolas)
  - FINANCES-IMPOTS-COMPTABILITE
    - Quittances délivrées par le président Joly, de Dijon (1648-1658). Quittances et mémoire délivrés par le sieur Bouchard, puis Bourrel, receveurs des pauvres de l'hospice de Dijon (1649-1665). Reconnaissance de dette au profit de Nicolas Matherot, procureur fiscal à Frettes (5 mars 1651). Requête à l'effet de faire payer le taillon du seigneur à Humbert Franchequin et Jeanne Milloton, sa femme, de Fouvent (20 juin 1653). Mandements pour le paiement des tailles et autres impôts (1655-1670). Rôle pour les étrangers qui doivent payer des tailles pour les héritages qu'ils possèdent à Fouvent (11 mars 1655). Quittances des tailles (1657, 1659, 1713). Marché avec Jean-Baptiste Roguenne, arpenteur juré, pour l'arpentement du finage de Fouvent-la-Ville (29 avril 1661). Commission pour la vérification des dettes de la province de Bourgogne (29 octobre 1662, 1 imprimé). Extrait des registres de délibérations des élus des états de Bourgogne relatif à la confection des rôles d'impositions (31 mars 1663, 1 imprimé). Extrait des registres du greffe de la justice de Fouvent-la-Ville autorisant Jean Michault à rendre ses comptes d'échevinage (25 novembre 1665). Mandement pour le paiement d'une rente (20 octobre 1665). Quittance de rente (26 février 1670). Mandement à la requête d'Argillières contre Fouvent, pour le paiement d'une dette, et saisie sur les biens de l'échevin (24 août 1682). Mandements aux habitants de Fouvent-la-Ville et Dialose (hameau de Fouvent-le-Bas), et Auvillars (commune de Fouvent-le-Haut) pour leur part du taillon ordinaire (1687-1688). Mandement de Victor-Amédée de Choiseul, chevalier, seigneur de Fouvent-la-Ville, contre les amodiateurs des revenus de la seigneurie du lieu pour le paiement de ladite amodiation (26 février 1717). Quittances pour la rente Alberque (1736, 1767). Délibération des élus-généraux des états de Bourgogne concernant l'envoi aux communautés de la province, de leurs instructions par rapport aux impositions (15 décembre 1783, 1 imprimé)., 1648-1783; 246 Edepot 1; CC1
    - Quittances constatant que les habitants ont payé pour la liberté d'user du sel blanc (11 janvier 1697, 29 janvier 1703). Pièces relatives au privilège des habitants sur le prix et la distribution du sel (1716-1784). Difficultés entre les employés des fermes du Roi et Nicolas Marchand, de Fouvent-la-Ville, distributeur du sel (1772-1773)., 1697-1784; 246 Edepot 2; CC2
  - BIENS ET BOIS COMMUNAUX
    - Achat d'une cloche aux Religieux de l'hôpital du Saint-Esprit de Dijon pour la communauté de Fouvent (2 mai 1664), quittance (6 janvier 1665). Procès-verbal d'abornement des communaux de Fouvent-la-Ville (1772). Procès-verbal d'amodiation des prés communaux (1777). Plan (1) géomètral des bois communaux de Fouvent-le-Bas (1756)., 1664-1777; 246 Edepot 3; DD1
      BAUX RURAUX; BOIS; ECONOMIE RURALE
      DIJON; FOUVENT-SAINT-ANDOCHE
  - BIENS ET BOIS COMMUNAUX
    - Achat d'une cloche aux Religieux de l'hôpital du Saint-Esprit de Dijon pour la communauté de Fouvent (2 mai 1664), quittance (6 janvier 1665). Procès-verbal d'abornement des communaux de Fouvent-la-Ville (1772). Procès-verbal d'amodiation des prés communaux (1777). Plan (1) géomètral des bois communaux de Fouvent-le-Bas (1756)., 1664-1777; 246 Edepot 3; DD1
  - AFFAIRES MILITAIRES
    - Accord de Claude de Bauffremont, baron de Scey-sur-Saône, Clairvaux (les-Lacs, Jura), Durnes (Doubs) et Fouvent, aux habitants de Fouvent-la-Ville, afin que les troupes de cavalerie et infanterie ne cantonnent pas à Fouvent (15 octobre 1651). Ordre donné aux habitants de Fouvent de fournir trois hommes forts pour la démolition des fortifications de Gray (30 avril 1668), quittance aux réquisitionnés (19 mai 1669)., 1651-1669; 246 Edepot 4; EE1
      DEFENSE DU TERRITOIRE
      CLAIRVAUX-LES-LACS; DURNES; FOUVENT-SAINT-ANDOCHE; GRAY; SCEY-SUR-SAÔNE-ET-SAINT-ALBIN
      BAUFFREMONT (Claude de)
  - AFFAIRES MILITAIRES
    - Accord de Claude de Bauffremont, baron de Scey-sur-Saône, Clairvaux (les-Lacs, Jura), Durnes (Doubs) et Fouvent, aux habitants de Fouvent-la-Ville, afin que les troupes de cavalerie et infanterie ne cantonnent pas à Fouvent (15 octobre 1651). Ordre donné aux habitants de Fouvent de fournir trois hommes forts pour la démolition des fortifications de Gray (30 avril 1668), quittance aux réquisitionnés (19 mai 1669)., 1651-1669; 246 Edepot 4; EE1
  - JUSTICE-PROCEDURES-POLICE
    - Pièce d'un procès entre les habitants de Fouvent-le-Chatel (le-Haut), Trécourt, Saint-Andoche et Roche et ceux de Fouvent-la-Ville (18 avril 1649). Quittance délivrée par le greffe du bailliage de Dijon aux habitants de Fouvent-la-Ville pour " avoir reçu les épices d'un procès " contre Fouvent-le-Châtel (14 mars 1651). Requête des habitants de Fouvent-la-Ville contre ceux de Fouvent-le-Châtel, pour obtenir le remboursement de la moitié des épices avancées par les demandeurs (15 mars 1651). Assignation faite à Martin Thiebiot, laboureur, en la justice de Fouvent pour une reconnaissance de dette (30 août 1655). Saisie de biens et de meubles (17 juin 1663). Arrêt du conseil d'Etat du Roi portant déclaration des baux et actes de vente au greffe des enregistrements (18 mars 1692, 1 imprimé). Extrait du registre du Parlement relatif à la police des cabarets et des jeux (août 1712, 9 décembre 1732, 2 imprimés). Pièce de procès entre Marguerite Lombard, veuve de Louis Fleury, marchand de Fouvent, et Anatoile Roy, laboureur à Vellexon (13 septembre 1780)., 1649-1780; 246 Edepot 5; FF1
      JUSTICE PENALE
      FOUVENT-SAINT-ANDOCHE; ROCHE-ET-RAUCOURT; SAINT-ANDOCHE; TRECOURT
      FLEURY (Louis); LOMBARD (Marguerite); ROY (Anatole); THIEBOT (Martin)
  - JUSTICE-PROCEDURES-POLICE
    - Pièce d'un procès entre les habitants de Fouvent-le-Chatel (le-Haut), Trécourt, Saint-Andoche et Roche et ceux de Fouvent-la-Ville (18 avril 1649). Quittance délivrée par le greffe du bailliage de Dijon aux habitants de Fouvent-la-Ville pour " avoir reçu les épices d'un procès " contre Fouvent-le-Châtel (14 mars 1651). Requête des habitants de Fouvent-la-Ville contre ceux de Fouvent-le-Châtel, pour obtenir le remboursement de la moitié des épices avancées par les demandeurs (15 mars 1651). Assignation faite à Martin Thiebiot, laboureur, en la justice de Fouvent pour une reconnaissance de dette (30 août 1655). Saisie de biens et de meubles (17 juin 1663). Arrêt du conseil d'Etat du Roi portant déclaration des baux et actes de vente au greffe des enregistrements (18 mars 1692, 1 imprimé). Extrait du registre du Parlement relatif à la police des cabarets et des jeux (août 1712, 9 décembre 1732, 2 imprimés). Pièce de procès entre Marguerite Lombard, veuve de Louis Fleury, marchand de Fouvent, et Anatoile Roy, laboureur à Vellexon (13 septembre 1780)., 1649-1780; 246 Edepot 5; FF1
  - CULTE
    - Registre paroissial* ( 2) de Fouvent-la-Ville, Argillières et la ferme d'Auvillars (commune de Fouvent-le-Haut), baptêmes (mai 1659-janvier 1679), baptêmes, mariages et sépultures (1678-1696, 1698-1699; 1700 juin-décembre, un acte de novembre, janvier-avril; 1701-1705, 1706, 1707-1720, deux actes pour 1721 et 1723, un acte de 1722, 1723-1752 ). (2) Les actes de baptêmes inscrits dans ce cahier ne sont pas tous reproduits dans le registre suivant. Quelques notes de comptes, à la suite de ces actes ont été en partie rayées (1681). Le cahier pour 1706 est partiellement brûlé. Son double, en bon état, a été déposé aux Archives Départementales de la Haute-Saône par le Greffe du Tribunal. Lacunes pour les années 1697, 1721 et 1722. De 1747 à 1789, les actes de sépultures sont inscrits sur des cahiers séparés qui suivent ceux des baptêmes et mariages., 1659-1752; 246 Edepot 6; GG1
      Support de substitution
      Cote 5Mi4R29
      Non communicable physiquement
      Raison: Document microfilmé
      REGISTRE PAROISSIAL
      Thesaurus historique:
      registre paroissial
      ARGILLIERES; AUVILLARS; FOUVENT-SAINT-ANDOCHE
    - Registre paroissial* (3) de Fouvent-la-Ville, Argillières et la ferme d'Auvillars (commune de Fouvent-le-Haut), baptêmes (mai 1659-janvier 1679), baptêmes, mariages et sépultures (1678-1696, 1698-1699; 1700 juin-décembre, un acte de novembre, janvier-avril; 1701-1705, 1706, 1707-1720, deux actes pour 1721 et 1723, un acte de 1722, 1723-1752 ). (3) Note de Marie François Astier, bachelier de Sorbonne, directeur et professeur de théologie au séminaire de Langres, nommé à la cure de Fouvent-la-Ville le 23 juillet 1790, et obligé de la quitter le 6 février 1791., 1753-1791; 246 Edepot 7; GG2
      AUVILLARS; DIALOSE; FOUVENT-SAINT-ANDOCHE
    - Transaction entre les communautés de Fouvent-la-Ville, Fouvent-le-Châtel, Roche, Trécourt, Saint-Andoche et Henry Matherot, curé de Frettes, au sujet d'une somme d'argent due à ce dernier (11 avril 1651). Quittance faite au marguillier François Marchand, signée Charlot, doyen de Fouvent, pour son droit de visite (29 juillet 1678). Fondation de messes par Isaac Rossinot, laboureur à Fouvent-la-Ville et sa femme Anne Barbier (9 septembre 1691). Pièces d'un procès entre Pierre Huot, laboureur à Fouvent-la-Ville, et la fabrique, au sujet d'une fondation prétendue faite par Philibert Huot son oncle, marchand (1705-1744). Fondation de messes par Claudine Mongin, veuve de Pierre Silvestre, laboureur à Fouvent-la-Ville (31 janvier 1741). Autorisation donnée par Antoine-Gérôme Barberot, curé de Champlitte au curé de Pierrecourt, de célèbrer le mariage à Fouvent-le-Bas de Françoise Myot, de Pierrecourt et Louis Marchiset, de Fouvent (20 mars 1745). Testament de François Buffet, fermier des religieux du Saint-Esprit de Dijon à la métairie de Dialose, portant fondation de messes (18 janvier 1748). Expertise d'un moulin sur le Vanon, appartenant en indivis aux religieux de l'abbaye de Beaujeu (Côte-d'Or) et aux Hospitaliers de l'ordre du Saint-Esprit de Montpellier (1er juillet 1766). Copie d'un édit du Roi, relatif aux portions congrues (1768). Constitution de rente au profit de la fabrique de Fouvent-la-Ville, par François Theurel, bourgeois, et Barbe Gudot, sa femme (1778-1780)., 1651-1780; 246 Edepot 8; GG3
      VIE RELIGIEUSE
      BEAUJEU (LIEU-DIT); CHAMPLITTE; DIALOSE; DIJON; FOUVENT-SAINT-ANDOCHE; MONTPELLIER; PIERRECOURT; ROCHE-ET-RAUCOURT; SAINT-ANDOCHE; TRECOURT; VANON (LE)
      BARBEROT (Antoine-Gérôme); BARBIER (Anne); BUFFET (François); CHARLOT; GUDOT (Barbe); HUOT (Philibert); HUOT (Pierre); MARCHAND (François); MARCHISET (Louis); MATHEROT (Henry); MONGIN (Claudine); MYOT (Françoise); ROSSINOT (Isaac); SILVESTRE ( Pierre); THEUREL (François)
  - CULTE
    - Registre paroissial* ( 2) de Fouvent-la-Ville, Argillières et la ferme d'Auvillars (commune de Fouvent-le-Haut), baptêmes (mai 1659-janvier 1679), baptêmes, mariages et sépultures (1678-1696, 1698-1699; 1700 juin-décembre, un acte de novembre, janvier-avril; 1701-1705, 1706, 1707-1720, deux actes pour 1721 et 1723, un acte de 1722, 1723-1752 ). (2) Les actes de baptêmes inscrits dans ce cahier ne sont pas tous reproduits dans le registre suivant. Quelques notes de comptes, à la suite de ces actes ont été en partie rayées (1681). Le cahier pour 1706 est partiellement brûlé. Son double, en bon état, a été déposé aux Archives Départementales de la Haute-Saône par le Greffe du Tribunal. Lacunes pour les années 1697, 1721 et 1722. De 1747 à 1789, les actes de sépultures sont inscrits sur des cahiers séparés qui suivent ceux des baptêmes et mariages., 1659-1752; 246 Edepot 6; GG1
    - Registre paroissial* (3) de Fouvent-la-Ville, Argillières et la ferme d'Auvillars (commune de Fouvent-le-Haut), baptêmes (mai 1659-janvier 1679), baptêmes, mariages et sépultures (1678-1696, 1698-1699; 1700 juin-décembre, un acte de novembre, janvier-avril; 1701-1705, 1706, 1707-1720, deux actes pour 1721 et 1723, un acte de 1722, 1723-1752 ). (3) Note de Marie François Astier, bachelier de Sorbonne, directeur et professeur de théologie au séminaire de Langres, nommé à la cure de Fouvent-la-Ville le 23 juillet 1790, et obligé de la quitter le 6 février 1791., 1753-1791; 246 Edepot 7; GG2
    - Transaction entre les communautés de Fouvent-la-Ville, Fouvent-le-Châtel, Roche, Trécourt, Saint-Andoche et Henry Matherot, curé de Frettes, au sujet d'une somme d'argent due à ce dernier (11 avril 1651). Quittance faite au marguillier François Marchand, signée Charlot, doyen de Fouvent, pour son droit de visite (29 juillet 1678). Fondation de messes par Isaac Rossinot, laboureur à Fouvent-la-Ville et sa femme Anne Barbier (9 septembre 1691). Pièces d'un procès entre Pierre Huot, laboureur à Fouvent-la-Ville, et la fabrique, au sujet d'une fondation prétendue faite par Philibert Huot son oncle, marchand (1705-1744). Fondation de messes par Claudine Mongin, veuve de Pierre Silvestre, laboureur à Fouvent-la-Ville (31 janvier 1741). Autorisation donnée par Antoine-Gérôme Barberot, curé de Champlitte au curé de Pierrecourt, de célèbrer le mariage à Fouvent-le-Bas de Françoise Myot, de Pierrecourt et Louis Marchiset, de Fouvent (20 mars 1745). Testament de François Buffet, fermier des religieux du Saint-Esprit de Dijon à la métairie de Dialose, portant fondation de messes (18 janvier 1748). Expertise d'un moulin sur le Vanon, appartenant en indivis aux religieux de l'abbaye de Beaujeu (Côte-d'Or) et aux Hospitaliers de l'ordre du Saint-Esprit de Montpellier (1er juillet 1766). Copie d'un édit du Roi, relatif aux portions congrues (1768). Constitution de rente au profit de la fabrique de Fouvent-la-Ville, par François Theurel, bourgeois, et Barbe Gudot, sa femme (1778-1780)., 1651-1780; 246 Edepot 8; GG3
- ARCHIVES ANCIENNES
  - FINANCES-IMPOTS-COMPTABILITE
    - Quittances délivrées par le président Joly, de Dijon (1648-1658). Quittances et mémoire délivrés par le sieur Bouchard, puis Bourrel, receveurs des pauvres de l'hospice de Dijon (1649-1665). Reconnaissance de dette au profit de Nicolas Matherot, procureur fiscal à Frettes (5 mars 1651). Requête à l'effet de faire payer le taillon du seigneur à Humbert Franchequin et Jeanne Milloton, sa femme, de Fouvent (20 juin 1653). Mandements pour le paiement des tailles et autres impôts (1655-1670). Rôle pour les étrangers qui doivent payer des tailles pour les héritages qu'ils possèdent à Fouvent (11 mars 1655). Quittances des tailles (1657, 1659, 1713). Marché avec Jean-Baptiste Roguenne, arpenteur juré, pour l'arpentement du finage de Fouvent-la-Ville (29 avril 1661). Commission pour la vérification des dettes de la province de Bourgogne (29 octobre 1662, 1 imprimé). Extrait des registres de délibérations des élus des états de Bourgogne relatif à la confection des rôles d'impositions (31 mars 1663, 1 imprimé). Extrait des registres du greffe de la justice de Fouvent-la-Ville autorisant Jean Michault à rendre ses comptes d'échevinage (25 novembre 1665). Mandement pour le paiement d'une rente (20 octobre 1665). Quittance de rente (26 février 1670). Mandement à la requête d'Argillières contre Fouvent, pour le paiement d'une dette, et saisie sur les biens de l'échevin (24 août 1682). Mandements aux habitants de Fouvent-la-Ville et Dialose (hameau de Fouvent-le-Bas), et Auvillars (commune de Fouvent-le-Haut) pour leur part du taillon ordinaire (1687-1688). Mandement de Victor-Amédée de Choiseul, chevalier, seigneur de Fouvent-la-Ville, contre les amodiateurs des revenus de la seigneurie du lieu pour le paiement de ladite amodiation (26 février 1717). Quittances pour la rente Alberque (1736, 1767). Délibération des élus-généraux des états de Bourgogne concernant l'envoi aux communautés de la province, de leurs instructions par rapport aux impositions (15 décembre 1783, 1 imprimé)., 1648-1783; 246 Edepot 1; CC1
    - Quittances constatant que les habitants ont payé pour la liberté d'user du sel blanc (11 janvier 1697, 29 janvier 1703). Pièces relatives au privilège des habitants sur le prix et la distribution du sel (1716-1784). Difficultés entre les employés des fermes du Roi et Nicolas Marchand, de Fouvent-la-Ville, distributeur du sel (1772-1773)., 1697-1784; 246 Edepot 2; CC2
  - FINANCES-IMPOTS-COMPTABILITE